臺灣臺南地方法院刑事判決　　　　　　　95年度易字第1462號
公　訴　人　臺灣臺南地方法院檢察署檢察官
被　　　告　甲○○
上列被告因恐嚇等案件，經檢察官聲請簡易判決處刑（95年度偵
字第9914號），本院認不宜以簡易判決處刑，改分普通案件審理
後，被告於本院審理中就被訴事實為有罪之陳述，經本院合議庭
裁定進行簡式審判程序，判決如下：
    主  文
甲○○連續以加害生命、身體之事，恐嚇他人致生危害於安全，
處有期徒刑月，如易科罰金，以銀元佰元即新臺幣玖佰元折
算壹日。緩刑貳年，緩刑期內付保護管束。
    事實及理由
一、本件係經被告甲○○於準備程序為有罪之表示，而經本院合
    議庭裁定以簡式審判程序加以審理，依刑事訴訟法第273 條
    之2、第159條第2項之規定，不適用傳聞法則有關限制證據
    能力之相關規定；並得依同法第310條之2準用第454條之規
    定製作略式判決書（僅記載「證據名稱」），合先敘明。
二、本件犯罪事實引用檢察官聲請簡易判決處刑書之記載（如附
    件）。
三、證據名稱：
  （一）被告甲○○於警詢、偵訊之供述及本院之自白。
  （二）證人即告訴人乙○○及證人即被害人丙○○於警詢之證
        述。
  （三）第二分局執行甲○○涉嫌恐嚇錄音譯文報告表及被告95
        年5月13日恐嚇錄音譯文1份。
四、新舊法比較：
    被告甲○○行為後，刑法部分條文於94年2月2日修正公布並
    於95年7月1日施行，經分別比較新舊法如下：
  （一）第56條連續犯部分：因被告行為後之裁判時法業已刪除
        連續犯之規定，此刪除雖非犯罪構成要件之變更，但顯
        已影響行為人刑罰之法律效果，自屬法律有變更，比較
        新、舊法結果，以適用修正前之刑法第56條較有利於被
        告。
  （二）修正前刑法第41條第1項前段規定：「犯最重本刑為五
        年以下有期徒刑以下之刑之罪，而受六個月以下有期徒
        刑或拘役之宣告，因身體、教育、職業、家庭之關係或
        其他正當事由，執行顯有困難者，得以一元以上三元以
        下折算一日，易科罰金」；而被告行為時之易科罰金折
        算標準，修正前罰金罰鍰提高標準條例第2條前段（現
        已刪除）規定，就其原定數額提高為100倍折算1日，則
        依被告行為時之易科罰金折算標準，應以銀元300元即
        新臺幣900元折算1日。惟修正後刑法第41條第1項前段
        則規定：「犯最重本刑為五年以下有期徒刑以下之刑之
        罪，而受六個月以下有期徒刑或拘役之宣告者，得以新
        臺幣一千元、二千元或三千元折算一日，易科罰金」。
        比較修正前後之易科罰金折算標準，以修正前刑法第41
        條第1項前段之規定有利於被告，是應依刑法第2條第1
        項前段，適用修正前刑法第41條第1項前段之規定，定
        其易科罰金折算標準。
  （三）修正後刑法施行前，刑法分則編有關罰金刑之貨幣單位
        係銀元；且依刑法分則編應處罰金者，應適用罰金罰鍰
        提高標準條例第1條、第4條之規定，亦即應按各該具體
        條文制定或修正之時間先後，定其提高之倍數。惟被告
        行為後，刑法施行法增訂第1條之1，於95年6月14日經
        總統公布，並自同年7月1日起施行；該條規定：「中華
        民國94年1月7日刑法修正施行後，刑法分則編所定罰金
        之貨幣單位為新臺幣。94年1月7日刑法修正時，刑法分
        則編未修正之條文定有罰金者，自94年1月7日刑法修正
        施行後，就其所定數額提高為30倍。但72年6月26日至
        94年1月7日新增或修正之條文，就其所定數額提高為3
        倍」。亦即自95年7月1日起，刑法分則編所定罰金之貨
        幣單位，由銀元改為新臺幣。惟刑法施行法第1條之1係
        替代罰金罰鍰提高標準條例部分條文，與經換算後，該
        條例所定之罰金額度相同，僅係貨幣單位由銀元改為新
        臺幣，不發生有利、不利之問題，亦非法律變更刑度之
        條文，無比較新舊法之問題，併予敘明。
  （四）依最高法院95年度第8次刑事庭會議決議意旨，犯罪在
        新法（即修正施行後刑法）施行前，新法施行後，緩刑
        之宣告，應適用新法第74條之規定。
五、按家庭暴力者，謂家庭成員間實施身體或精神上不法侵害之
    行為；又家庭暴力罪者，謂家庭成員間故意實施家庭暴力行
    為而成立其他法律所規定之犯罪，家庭暴力防治法第2條第1
    項、第2項定有明文。被告甲○○與被害人丙○○、告訴人
    乙○○分別係夫妻、直系姻親關係，業據其等供明在卷，係
    屬家庭暴力防治法第3條第2款、第3款規定之家庭成員關係
    ，而被告所為恐嚇危害安全之行為，已屬家庭成員間實施身
    體或精神上不法侵害之行為，即為家庭暴力防治法第2條第1
    項之家庭暴力，故本件核被告所為，應係犯刑法第305條之
    恐嚇危害安全罪，另成立家庭暴力防治法第2條第2項之家庭
    暴力罪。被告同時同地恐嚇被害人丙○○、告訴人乙○○2
    人，係一行為同時觸犯2罪名，係想像競合犯，應從一重之
    恐嚇危害安全罪處斷。被告先後2次恐嚇危害他人安全行為
    ，時間緊接，所犯構成要件相同，顯係基於概括犯意反覆為
    之，為連續犯，應依修正前刑法第56條連續犯規定，論以一
    罪，並依法加重其刑。
六、爰審酌被告甲○○僅國小畢業，智識程度不高，並無前科紀
    錄、素行尚稱良好，且犯後坦認犯行，犯後態度尚佳，惟其
    因長期與被害人即其夫丙○○間不睦，懷疑被害人丙○○另
    行與其他女子交往，不思以合法、理性方式解決問題，竟多
    次騷擾被害人丙○○與乙○○，甚而為本次恐嚇犯行，因此
    影響被害人丙○○與告訴人乙○○之日常生活甚巨，且迄今
    未取得告訴人乙○○之諒解等一切情狀，量處如主文所示之
    刑，並依修正施行前刑法之規定諭知易科罰金之折算標準。
    又被告前未曾因故意犯罪受有期徒刑以上刑之宣告，有臺灣
    高等法院被告前案紀錄表1紙可按，其因一時衝動，致罹刑
    典，經此偵審程序及刑之宣告後，應知所警惕，諒無再犯之
    虞，參以被害人丙○○亦表示若被告願意承認錯誤，即願意
    原諒被告等情，本院認前開所宣告之刑，以暫不執行為適當
    ，爰依刑法第74條第1項第1款之規定宣告緩刑2年，並依家
    庭暴力防治法第30條第1項之規定諭知被告於緩刑期內付保
    護管束，以啟自新。
七、依刑事訴訟法第299條第1項前段、第273條之1第1項、第310
    條之2、第454條第2項、第452條，家庭暴力防治法第2條第2
    項、第30條第1項，刑法第2條第1項前段、第305條、第74條
    第1項第1款，修正前刑法第56條，刑法第55條，修正前刑法
    第41條第1項前段，刑法施行法第1條之1，廢止前罰金罰鍰
    提高標準條例第2條，判決如主文。
本案經檢察官丁○○到庭執行職務。
中　　華　　民　　國　　96　　年　　3 　　月　　20　　日
         　    　 刑事第七庭  審判長法　官  蔡奇秀
                                    法  官  林欣玲
                                    法  官  莊玉熙
以上正本證明與原本無異。
如不服本判決，應於收受送達後10日內向本院提出上訴書狀（應
附繕本）。
　　　　　　　　　　　　　　　　　　書記官  余富誠
中　　華　　民　　國　　96　　年　　3 　　月　　21　　日
附錄本案論罪科刑法條：
中華民國刑法第305條
以加害生命、身體、自由、名譽、財產之事，恐嚇他人致生危害
於安全者，處二年以下有期徒刑、拘役或三百元以下罰金。
